臺灣高雄地方法院刑事判決　　　　　　　94年度訴字第2306號
公　訴　人　臺灣高雄地方法院檢察署檢察官
被　　　告　甲○
上列被告因毒品危害防制條例案件，經檢察官提起公訴（94年度
毒偵字第4791號），本院依簡式審判程序判決如下：
    主  文
甲○施用第一級毒品，處有期徒刑柒月。
    事  實
一、甲○前因施用毒品案件，經本院以87年毒聲字第4116號裁定
    令入戒治處所施以強制戒治，戒治期間屆滿3 月，其成效經
    評定為合格，認無繼續戒治之必要，再經本院以88年度毒聲
    字第2823號裁定停止戒治，嗣復因停止戒治期間，違反保護
    管束應遵守事項情節重大，於民國88年7 月5 日，經本院以
    88年度毒聲字第4654號裁定撤銷停止戒治，於89年7 月31日
    強制戒治期滿執行完畢釋放後，於同年8 月15日經臺灣高雄
    地方法院檢察署檢察官以89年度戒毒偵字第871 號為不起訴
    處分確定。詎甲○仍未戒絕毒癮，竟於強制戒治執行完畢釋
    放後5 年內，於94年3 月29日採尿前回溯96小時內之某時，
    基於施用第一級毒品海洛因之犯意，在高雄縣大寮鄉過溪村
    某雞寮內，持摻有海洛因之香菸1 支，以點燃吸食之方式施
    用，嗣因另犯竊盜案通緝為警於94年3 月29日查獲，經甲○
    同意採集其尿液送驗結果，呈嗎啡陽性反應，始悉上情。
二、案經高雄縣警察局林園分局報告臺灣高雄地方法院檢察署檢
    察官偵查起訴。
    理  由
一、本件被告甲○所犯係死刑、無期徒刑、最輕本刑為三年以上
    有期徒刑以外之罪，本院於準備程序中，被告就被訴事實為
    有罪之陳述，經告知被告簡式審判程序之旨，並聽取公訴人
    及被告之意見後，合議庭裁定由受命法官獨任進行簡式審判
    程序。
二、前揭犯罪事實，業經被告於本院審理中坦承不諱，而被告為
    警查獲後所採尿液，經送驗判定結果，呈可待因及嗎啡陽性
    反應，此有臺灣高雄地方法院檢察署扣押物品清單、高雄縣
    政府警察局林園分局查獲毒品案件嫌疑人代號與真實姓名對
    照表、臺灣檢驗科技股份有限公司濫用藥物尿液檢驗報告各
    1 紙在卷可按。
三、被告雖另供稱，其於為警查獲前2 天並未施用毒品，是在警
    方查獲前約4 、5 日所施用等語，與一般毒品施用者係在採
    尿回溯24小時內所施用而檢出毒品陽性反應，稍有差異。經
    查，服用海洛因後，尿液可檢出嗎啡最長時間，與服用劑量
    、服用頻率、服用方式、飲用水量之多寡、個人體質及其代
    謝情況等因素有關，依個案而異。依據文獻Clark's Isolat
    ion and Identifisation of drugs 第2 版記述：海洛因服
    用24小時內，經由尿液排出之量可能達施用劑量之百分之80
    。另Michael L.Smith 等人針對不同受試者，以注射方式給
    予一次劑量3mg 至12mg海洛因進行試驗，結果顯示注射劑量
    增加，可檢出嗎啡陽性反應（濃度高於或等於300ng/ml）之
    時間亦有延長之趨勢，而不同受試者可檢出嗎啡陽性之時間
    各異，平均為1 至2 天，惟部分注射12mg海洛因者，至72小
    時仍可檢出微量嗎啡成分，故若服用高劑量海洛因，其尿液
    在72小時至96小時內，仍有檢出嗎啡成分可能性，但以嚴重
    海洛因濫用者之可能性較高，此有卷附行政院衛生署管制藥
    品管理局管檢字第0920000881號函文1 紙可稽。本件被告自
    84 年 起即多次觸犯麻醉藥品管理條例、毒品危害防制條例
    等案件，有臺灣高等法院告前案紀錄表、全國施用毒品案件
    紀錄表各1 份可佐，足見被告施用毒品成癮，且經長期施用
    結果，被告尿液可檢出嗎啡之時間即有延長之可能，是被告
    供稱係在為警查獲採尿前約4 、5 日所施用，復證諸尿液檢
    驗報告結果，自堪採信，乃本院認被告係於採尿前回溯96小
    時內某時施用海洛因毒品，即無不合，應認被告自白確與事
    實相符。
四、被告前因施用毒品案件，經本院以87年毒聲字第4116號裁定
    令入戒治處所施以強制戒治，戒治期間屆滿3 月，其成效經
    評定為合格，認無繼續戒治之必要，再經本院以88年度毒聲
    字第2823號裁定停止戒治，嗣復因停止戒治期間，違反保護
    管束應遵守事項情節重大，於民國88年7 月5 日，經本院以
    88年度毒聲字第4654號裁定撤銷停止戒治，於89年7 月31日
    強制戒治期滿執行完畢釋放後，同年8 月15日經臺灣高雄地
    方法院檢察署檢察官以89年度戒毒偵字第871 號為不起訴處
    分確定，此有卷附該不起訴處分書1 份可考，被告於觀察、
    勒戒及強制戒治執行完畢釋放後之5 年內，再犯毒品危害防
    制條例第10 條 之施用毒品罪，事證明確，自應依法論科。
五、查海洛因係毒品危害防制條例第2 條第2 項第1 款所定第一
    級毒品，不得持有、施用，核被告所為，係犯毒品危害防制
    條例第10條第1 項之施用第一級毒品罪。被告持有第一級毒
    品海洛因進而施用，其持有之低度行為應為施用之高度行為
    所吸收，不另論罪。爰審酌被告前因施用毒品，經本院裁定
    送強制戒治執行完畢釋放後，仍未能戒絕毒品，再犯施用第
    一級毒品罪，顯見被告無視於毒品對於自身健康之戕害及國
    家對於杜絕毒品犯罪之禁令，欠缺戒斷毒癮決心，及考量其
    施用毒品乃自傷行為，尚未直接害及他人，且犯後能坦承犯
    行，態度尚可，查獲施用毒品之次數僅有1 次及犯罪動機、
    目的等一切情狀，量處如主文所示之刑，以資懲儆。
據上論斷，應依刑事訴訟法第273 條之1 第1 項、第284 條之1
、第299 條第1 項前段，毒品危害防制條例第10條第1 項，判決
如主文。
本案經檢察官乙○○到庭執行職務。
中　　華　　民　　國　　94　　年　　9 　　月　　27　　日
                  鳳山刑事第2庭     法　官  李嘉益
以上正本證明與原本無異。
如不服本判決，應於收受送達後10日內向本院提出上訴書狀。
中　　華　　民　　國　　94　　年　　9 　　月　　27　　日
　　　　　　　　　　　　　　　　　  書記官  呂怜勳
附錄本案論罪科刑所依據之法條：
毒品危害防制條例第10條第1項
施用第一級毒品者，處 6 月以上 5 年以下有期徒刑。
